【裁判字號】    97,訴,320
【裁判日期】    970430
【裁判案由】    偽造文書等
【裁判全文】
臺灣臺北地方法院刑事宣示判決筆錄
公  訴  人  臺灣臺北地方法院檢察署檢察官
被      告  甲○○
                    （現寄押在臺灣臺北看守所）
指定辯護人  本院公設辯護人  乙○○
上列被告因偽造文書等案件，經檢察官提起公訴（96年度偵字第
8374號），嗣被告於本院準備程序中就被訴事實為有罪之陳述，
經檢察官與被告及指定辯護人於審判外達成協商之合意，由檢察
官聲請改依協商程序而為判決，本院合議庭裁定由受命法官行協
商程序而為判決，並於中華民國九十七年四月三十日下午五時，
在本院第一法庭公開宣示判決，出席職員如下：
    法  官  姚念慈
    書記官  劉芸珊
    通  譯
法官起立朗讀判決主文、犯罪事實要旨，處罰條文，特別說明事
項，及告以上訴限制、期間，提出上訴之法院，且諭知記載其內
容：
一、主    文：
甲○○行使偽造私文書，足以生損害於公眾及他人，處有期徒刑
壹年陸月，減為有期徒刑玖月，偽造於九十五年二月二十日汽機
車過戶申請登記書之「丙○○」署押壹枚沒收。
二、犯罪事實要旨：
    被告甲○○因需款孔急，乃計畫收購贓車後再以典當之方式
    獲利，且為避免查緝，而基於行使偽造私文書之犯意，明知
    李文檜（另經檢察官通緝中）於民國九十五年二月間出售之
    原車身號碼為00000000Ｐ、原引擎號碼00000
    000Ｖ號（變造後車身號碼、引擎號碼分別為00000
    000Ｐ、00000000Ｖ），懸掛ＺＮ－一六七七號
    車牌之福特自小客車（下稱本案贓車），為來路不明之贓物
    ，仍於九十五年二月二十日，以不詳之金額故買之。且未經
    丙○○（經檢察官另為不起訴處分）同意，盜用丙○○的印
    章，在九十五年二月二十日汽機車過戶申請登記書上蓋用一
    次（產生一個盜用之「丙○○」印文），並偽造「丙○○」
    署押一枚，而偽造該申請登記書。嗣後，再利用不知情之「
    金展汽車公司」會計吳心俞辦理將本案贓車登記在丙○○名
    下事宜，吳心俞即持該偽造之申請登記書向臺北市監理處辦
    理，臺北市監理處人員不疑有他，依法辦理移轉登記於其職
    務上所掌之公文書完畢，且核發七七○二－ＤＡ號車牌二面
    與被告，足以生損害於丙○○及監理機關對車輛管理之正確
    性。之後，被告即要求丙○○一同前往址設臺北市○○區○
    ○路之「利益當鋪」，佯稱本案贓車是丙○○合法取得，並
    欲典當。利益當鋪負責人施瑞樓陷於錯誤，以新臺幣（下同
    ）三十六萬元收當，被告旋將該三十六萬元清償其積欠地下
    錢莊之債務。
三、特別說明事項：
  (一)本協商判決係依檢察官於九十七年三月二十六日、四月九日
    當庭補充、更正之犯罪事實，經檢察官與被告及指定辯護人
    在審判外進行協商合意且被告認罪之內容而同意之。
  (二)本協商之案件，被告表示所願受科之刑逾有期徒刑六月，且
    未受緩刑宣告，因其未選任辯護人，本院依刑事訴訟法第四
    百五十五條之五第一項規定指定公設辯護人協助被告進行協
    商。
  (三)沒收不在減刑範圍之內（司法院院字第二七八七號解釋(五)參
    照），應照原宣告執行。
四、處罰條文：
    刑法第二條第一項、第二百十六條、第二百十條、第二百十
    四條、第三百三十九條第一項、第三百四十九條第二項、第
    二百十九條，九十四年二月二日修正公布前刑法第五十五條
    ，刑法施行法第一條之一，中華民國九十六年罪犯減刑條例
    第二條第一項第三款、第七條。
五、本協商判決除有刑事訴訟法第四百五十五條之十第一項但書
    情形，不得上訴。
中    華    民    國    97    年     4    月    30    日
                  刑事第十庭    法  官  姚念慈
以上正本證明與原本無異。
如不服本判決，於符合刑事訴訟法第四百五十五條之十第一項但
書情形，得自收受判決送達之日起十日內，檢具繕本向本院提出
上訴書狀，上訴於臺灣高等法院。
中    華    民    國    97    年     4    月    30    日
                                書記官  劉芸珊
附錄本案論罪科刑法條全文：
刑法第二百十六條
行使第二百十條至第二百十五條之文書者，依偽造、變造文書或
登載不實事項或使登載不實事項之規定處斷。
刑法第二百十條
偽造、變造私文書，足以生損害於公眾或他人者，處五年以下有
期徒刑。
刑法第二百十四條
明知為不實之事項，而使公務員登載於職務上所掌之公文書，足
以生損害於公眾或他人者，處三年以下有期徒刑、拘役或五百元
以下罰金。
刑法第三百三十九條第一項
意圖為自己或第三人不法之所有，以詐術使人將本人或第三人之
物交付者，處五年以下有期徒刑、拘役或科或併科一千元以下罰
金。
刑法第三百四十九條第二項
搬運、寄藏、故買贓物或為牙保者，處五年以下有期徒刑、拘役
或科或併科一千元以下罰金。
臺灣臺北地方法院檢察署檢察官起訴書
                                      96年度偵字第8374號
    被      告  甲○○  男  54歲（民國○○年○○月○日生）
                        住臺北市士林區○○○路8巷65號2樓
                        （現在臺灣臺北監獄臺北分監執行中）
                        國民身分證統一編號：Ｚ000000000號
上列被告因偽造文書等案件，已經偵查終結，認應該提起公訴，
茲將犯罪事實及證據並所犯法條分敘如下：
        犯罪事實
一、甲○○因需款孔急，乃計畫收購贓車後再以典當之方式獲利
    ，且為避免查緝，而基於行使偽造私文書之犯意，明知李文
    檜（通緝中）於民國95年2月間出售之變造後車身號碼為000
    00000P（原車身號碼為00000000P）、引擎號碼為00000000
    V（原引擎號碼00000000V）、懸掛車牌號碼ZN─1677之福特
    自小客車為來路不明之贓物，仍於95年2月20日，以不詳之
    金額故買之，並未經丙○○（另為不起訴處分）同意而委由
    不知情之金展汽車公司會計吳心俞將上開車輛登記在丙○○
    名下，在汽（機）車過戶登記申請書上偽造丙○○簽名，表
    示丙○○購買上開車輛新領牌照之意思後，持以向臺北市監
    理處辦理，臺北市監理處因而核發車牌號碼7702─DA，並將
    丙○○登記為此車之車主，足以生損害於監理機關對車輛管
    理之正確性。甲○○取得新車牌後，隨即要求丙○○一同前
    往台北市○○區○○路之利益當鋪，將上開車輛以新台幣36
    （下同）萬元之價格典當，甲○○事後並將款項用以清償其
    積欠地下錢莊之債務。嗣因上開車輛流當，利益當鋪負責人
    施瑞樓將上開車輛送維修發覺車身號碼及引擎號碼有誤，乃
    報警循線查知上情。
二、案經臺北市政府警察局內湖分局報告臺灣臺南地方法院檢察
    署呈請臺灣高等法院檢察署令轉本署偵辦。
        證據並所犯法條
一、證據清單暨待證事實
┌──┬─────────┬──────────────┐
│編號│證據名稱          │待證事實                    │
├──┼─────────┼──────────────┤
│ 1  │被告甲○○之供述  │被告向李文檜購買上開車輛後，│
│    │                  │掛名登記在丙○○名下，並與鄭│
│    │                  │宇廷一同前往利益當鋪典當之事│
│    │                  │實。                        │
├──┼─────────┼──────────────┤
│ 2  │同案被告丙○○之供│被告行使偽造私文書之事實。  │
│    │述                │                            │
├──┼─────────┼──────────────┤
│ 3  │證人施瑞樓之證述  │被告與丙○○一同前往當鋪典當│
│    │                  │，交談時被告曾提醒丙○○不要│
│    │                  │講話，由被告交涉即可，且典當│
│    │                  │之款項及當票均由被告收執之事│
│    │                  │實。                        │
├──┼─────────┼──────────────┤
│ 4  │照片10幀          │上開車輛之車身號碼、引擎號碼│
│    │                  │經過變造之事實。            │
├──┼─────────┼──────────────┤
│ 5  │汽（機）車過戶申請│上開車輛過戶至丙○○名下之事│
│    │登記書、行照、保險│實。                        │
│    │卡                │                            │
├──┼─────────┼──────────────┤
│ 6  │利益當鋪存根、切結│上開車輛典當36萬元之事實。  │
│    │書、收當物品登記簿│                            │
└──┴─────────┴──────────────┘
二、所犯法條：
（一）按刑法於95年7月1日修正施行後，業已刪除第55條後段牽
      連犯、第56條連續犯之規定，此刪除雖非犯罪構成要件之
      變更，但顯已影響行為人刑罰之法律效果，自屬刑法第2
      條第1項之「法律有變更」；依該項規定比較新、舊法結
      果，修正前第55條後段牽連犯之規定，係將被告有牽連關
      係之數行為從一重處斷，較之刑法刪除該條文後，被告各
      行為應併合處罰之規定而言，顯以修正前刑法較有利於被
      告。
（二）核被告所為，係犯刑法第214條使公務員登載不實、第216
      條、第210條行使偽造私文書、第349條第2項故買贓物罪
      嫌。被告所犯各罪間，有方法結果之牽連關係，請依修正
      前刑法第55條後段，從一重之行使偽造私文書處斷。
三、依刑事訴訟法第251條第1項提起公訴。
    此  致
臺灣臺北地方法院
中    華    民    國    96    年    12    月    28    日
                              檢  察  官  趙  雪  瑛
本件正本證明與原本無異
中    華    民    國    97    年    1     月    30    日
                              書  記  官  吳  威  廷
附錄本案所犯法條全文
中華民國刑法第210條
偽造、變造私文書，足以生損害公眾或他人者，處五年以下有期
徒刑。
中華民國刑法第214條
明知為不實之事項，而使公務員登載於職務上所掌之公文書，足
以生損害於公眾或他人者，處三年以下有期徒刑、拘役或五百元
以下罰金。
中華民國刑法第216條
行使第210條至第215條之文書者，依偽造、變造文書或登載不實
事項或使登載不實事項之規定處斷。
中華民國刑法第349條
收受贓物者，處三年以下有期徒刑、拘役或五百元以下罰金。
搬運、寄藏故買贓物或為牙保者，處五年以下有期徒刑、拘役或
科或併科一千元以下罰金。
因贓物變得之財物，以贓物論。


司法院資訊處製作；財團法人民間司法改革基金會備份。
